Minutes et répertoires du notaire Étienne CORROZET, 6 novembre 1637 - 21 mai 1666 (étude XXIX)
Archives nationales
Minutes et répertoires du notaire Étienne CORROZET (étude XXIX)
6 novembre 1637 - 21 mai 1666
MC/ET/XXIX/178 - MC/ET/XXIX/202, MC/RE/XXIX/2
Etude XXIX; Corrozet, Etienne
Archives nationales de France
Minutes et répertoires: la loi 2008-696 du 15 juillet 2008 relative aux archives a fixé à 75 ans à compter de la date de l'acte, ou à 25 ans à compter de la date du décès de l'intéressé si ce délai est plus bref, le délai de communication des minutes et répertoires des notaires; ce délai est porté à 100 ans à compter de la date de l'acte si le document se rapporte à un mineur (code du Patrimoine, articles L213-2, 4e d et 5e).
Autres documents de l'étude (dossiers de clients, comptabilité...): s'agissant d'archives privées, ces documents sont communicables selon les modalités fixées par le déposant ou le donateur.
Certains documents ne sont pas accessibles en raison de leur mauvais état de conservation.
Versement
Accès aux instruments de recherche de tous les notaires de l’étude XXIX
Archives de l'étude XXIX
- Minutes de Étienne CORROZET, 6 novembre 1637 - 21 mai 1666; MC/ET/XXIX/178 - MC/ET/XXIX/202
  - Minutes. 1637, 6 novembre - 1639, 30 décembre, 6 novembre 1637 - 30 décembre 1639; MC/ET/XXIX/178; registre
    Informations concernant le classement:
    Le niveau inférieur de description, quand il existe, correspond aux minutes d'actes. Toutes les minutes ne sont pas forcément décrites une à une. Les descriptions de ces minutes sont plus ou moins détaillées.
    - CHANDELIERS en SUIF (Les Maîtres. .. de la Confrérie Saint-Jean l'Evangéliste). § Bail par les Maîtres CHANDELIERS en SUIF de la Confrérie Saint-Jean l'Evangéliste à Jean LE JAY, marchand épicier bourgeois de Paris, d'une maison sise rue Montmartre, faisant le coin de la rue de la Plâtrière, à l'image N.D., moyennant 700 livres de loyer annuel., 8 novembre 1637; MC/ET/XXIX/178
      Origine de l'information:
      Fichier dit 'général' XVIIe-XVIIIe siècles, par le personnel du Minutier, 1954-1999 ( fichier papier entièrement dématérialisé; voir contexte dans le Plan d’orientation général - Notaires de Paris, guides thématiques du Minutier).
      Date de révision: 2011-2012
      Date de création de la notice: 2010
      bail
    - CUIRS (Ferme du contrôle et marque des) des faubourgs Saint-Marcel et Saint-Victor. § Bail., 27 novembre 1637; MC/ET/XXIX/178
    - TROUVILLE-sous-QUILLEBOEUF § Constitution par Nicolas CANU, prêtre curé de la paroisse de TROUVILLE-sous-QUILLEBOEUF, 18 décembre 1637; MC/ET/XXIX/178
    - VILLIERS-le-SEC § Quittance par le curé et les Marguilliers de la paroisse de VILLIERS-le-SEC, 19 décembre 1637; MC/ET/XXIX/178
      quittance
    - § Quittance au sujet d'un contrat de vente et bail d'une maison, terres, vignes et prés sis au terroir de BRÉTIGNY., 9 janvier 1638; MC/ET/XXIX/178
      acte de vente; quittance; bail
    - § Ratification d'Antoine DE LA PROYE, maître gantier ordinaire du roi., 3 février 1638; MC/ET/XXIX/178
    - § Procuration par les héritiers de Jean Chauvin, maître peintre, dont Jacques Chauvin, maître peintre, un de ses fils, à Jean Pappin, notaire, au sujet de la succession de Jean Chauvin, leur père., 11 février 1638; MC/ET/XXIX/178
      Documents du Minutier central concernant les peintres, sculpteurs et graveurs au XVIIe siècle (1600-1650) (études XXI à CXXII, soit 1585 actes), par Marie-Antoinette Fleury, 1954-1976 (fichier papier entièrement dématérialisé; voir contexte dans le Plan d’orientation général - Notaires de Paris, guides thématiques du Minutier).
      Date de révision: 2010
      Date de création de la notice: 2004
      procuration; Chauvin, Jacques; Chauvin, Jean; Pappin, Jean; notaire; peintre
    - CHAUVIN (Catherine) épouse de Josse VALTINGEN, peintre à Fontainebleau § Porte-fort, 11 février 1638; MC/ET/XXIX/178
      Chauvin, Catherine
    - CHAUVIN (Jacques) maître peintre à Paris, demeurant rue de Poitou, marais du Temple § Titre nouvel, 11 février 1638; MC/ET/XXIX/178
      Artisans XVIIe, par M. Jurgens, M.A. Fleury, R. Gourmelon et le personnel du Minutier central, 1954-1996 (fichier papier entièrement dématérialisé; voir contexte dans le Plan d’orientation général - Notaires de Paris, guides thématiques du Minutier).
      titre nouvel; Chauvin, Jacques
    - § Constitution par Jehan VASSE, receveur de la seigneurie du PECQ, et Antoinette MORICE, sa femme, à Jehan MORICE, receveur de l'abbaye de Poissy., 20 février 1638; MC/ET/XXIX/178
    - § Quittance et passation de pouvoirs par le curé de CORBEREUZE, près de Dourdan, diocèse de Chartres, à son vicaire., 3 mars 1638; MC/ET/XXIX/178
      quittance; Corbreuse (Essonne)
    - § Bail par Germaine Bonamy et Michel de La Fontaine, son fils, à Mathias Dumanoir, maître joueur d'instruments, rue de la Callendre, paroisse Saint-Germain-le-Vieil, d'un corps d'hôtel dans la maison où les bailleurs demeurent, rue de la Callendre, pour 4 ans, moyennant 450 livres par an., 24 mars 1638; MC/ET/XXIX/178; folio 51
      Musique XVIIe siècle [2407 actes], par Madeleine Jurgens et le personnel du Minutier, 1954-1996 ( fichier papier entièrement dématérialisé; voir contexte dans le Plan d’orientation général - Notaires de Paris, guides thématiques du Minutier).
      Date de révision: 2011
      Date de création de la notice: 2009
      bail; Calandre (rue de la); Saint-Germain-le-Vieux (paroisse); musicien
    - NOTRE-DAME de FONTAINE d'AVRIL (Abbaye) Diocèse du Mans. § Quittances, 20 avril 1638; MC/ET/XXIX/178
      quittance; Notre-Dame de Fontaine d'Avril, Abbaye
    - § Déclaration au sujet de la succession de Ymbert de ROCHEFORT, chevalier, baron de BEAUVAIS et VILLEDIEU, et Françoise de CRAVAN, sa femme, par Jean de BARVILLE, chevalier, sieur de BOISLANDRY, au nom d'Hélène de ROCHEFORT, sa femme, à Louis de VILLARS, héritier de Joachim et Guillaume de DAMAS., 12 juin 1638; MC/ET/XXIX/178
      déclaration; Rochefort, Ymbert de
    - § Transport par la mère de François de SAINT-AUBIN, MESSAGER juré de Beauvais à Gerberoy, à Charles de SAINT AUBIN, fils dudit François qui a été assassiné sur le grand chemin en allant de la ville de Beauvais à Gerberoy, de la charge de messager juré de Beauvais à Gerberoy, en présence des notaires qui se sont transportés en l'église Saint-Julien-le-Pauvre où est assemblée l'Université pour discuter de ces affaires., 23 juin 1638; MC/ET/XXIX/178
      Saint-Aubin, Augustin de
    - § Deux déclaration par Paul de SAUGNAC, écuyer, maître des courriers de Bordeaux, y demeurant, et actuellement ès prisons de la Conciergerie, à Arnoul de NOUVEAU, conseiller du Roi en tous ses conseils, Grand Maître des Courriers et surintendant général des Postes et relais de France., 30 juin 1638; MC/ET/XXIX/178
      déclaration; Nouveau, Arnoul de
    - § Deux actes de déclaration au sujet de l'OFFICE de CONSEILLER DU ROI et maître des COURRIERS antien en la généralité de Bordeaux, par Paul de SAUGNAC, écuyer et maître des courriers de Bordeaux, y demeurant, actuellement ès prisons de la Conciergerie du Palais, à Arnoul de NOUVIAU, conseiller du roi en tous ses conseils, grand Maître des Courriers et surintendant général des Postes et relais de France., MC/ET/XXIX/178
      déclaration
    - Denis SOLLIER, doreur sur fer, rue de la Pelleterie § Vente d'une maison, 17 juillet 1638; MC/ET/XXIX/178
      acte de vente; Sollier, Denis
    - § Contrat de mariage de Guillaume Lejeune, maître peintre, demeurant rue Saint-Honoré, à l'enseigne de l'Etoile-d'Or, paroisse Saint-Germain-l'Auxerrois, avec Geneviève Bocquet [Borquet], veuve de Simon Barbier, maître peintre, demeurant mêmes rue et paroisse., 19 juillet 1638; MC/ET/XXIX/178; Fol.101
      contrat de mariage; Saint-Honoré (rue); Barbier, Simon; Bocquet, Geneviève; Lejeune, Guillaume; peintre
    - § Bail par Nicolas DENYSLE le Jeune, procureur au Châtelet, à Gille CORROZET, marchand bourgeois de Paris, d'un estail ou boutique sis sur les grands édiles du Palais et adossé contre le mur de la conciergerie, pour 4 ans, moyennant 250 livres de loyer annuel., 31 juillet 1638; MC/ET/XXIX/178
    - § Vente de l'OFFICE d'HUISSIER SERGENT à CHEVAL au CHATELET, moyennant la somme de 1 500 livres., 15 septembre 1638; MC/ET/XXIX/178
      acte de vente
    - § Plusieurs actes concernant la curé de SERVILLIERS, diocèse de Senlis, par Louis LE COUSTURIER, ci-devant curé de SERVILLIERS, à Guillaume LELIEUPAULT, prêtre, curé de SERVILLIERS, par l'intermédiaire de Germain CHOLLET, prêtre, demeurant au collège de la Marche., 20 octobre 1638 - 4 novembre 1638; MC/ET/XXIX/178
      marché; Servilliers, curé de
    - § Plusieurs actes des héritiers de Philippe CHARLES, maître batteur d'or, demeurant à la Belle Image, rue de la Cossonerie., 3 novembre 1638; MC/ET/XXIX/178
      Charles, Philippe
    - § Transport par François GROU, prêtre, curé de Dampierre près de Chevreuse, à présent prisonnier ès prisons de l'Officialité de Paris, à Jullien BOUDET, prêtre, prieur et curé de Chevreuse, de blé dû pour sa crue de Dampierre, à prendre sur le revenu de MM. de l'abbaye SAINT-DENIS-en-FRANCE en leur terre et seigneurie de Trappes., 4 novembre 1638; MC/ET/XXIX/178
      Saint-Denis-en-France, Abbaye
    - § Devis de construction d'ÉTABLES à vaches et cochons., 4 novembre 1638; MC/ET/XXIX/178
      devis; Étables, construction d'
    - § Procuration passée devant notaires de LYON jointe à un acte de Louise CARLET, veuve de Jehan ROUSSELET, vivant marchand bourgeois de LYON, à son fils Jehan ROUSSELET, conseiller du roi et Lieutenant antien et alternatif au grenier à sel de Tournu, demeurant à LYON; Procuration passée devant notaires de LYON., 5 novembre 1638 - 24 mars 1639; MC/ET/XXIX/178
      procuration
    - § Apprentissage chez Jean HUMBELOT, graveur en taille douce, demeurant rue Saint-Jacques., 7 novembre 1638; MC/ET/XXIX/178
      contrat d'apprentissage; Humbelot, Jean
    - § Procuration, passée devant notaire d'AVIGNON (jointe), de Jehan de TULLES, évêque d'ORANGE, à Jehan Vincent de TULLES, évêque de Dioclée et d'Avranches, abbé commendataire de l'abbaye Notre-Dame de Longues, son neveu, par l'intermédiaire de Jean-François de LA CROIX, coadjuteur de Jehan de TULLES. (2 actes), 15 novembre 1638; MC/ET/XXIX/178
      procuration; Orange, Evêque d'; Tulles, Jehan de
    - § Mariage de Fleurant BADIER, marchand libraire, demeurant rue Saint-Hilaire, et de Marie GILLEDDE, fille de Jehan GILLEDDE, marchand libraire, demeurant même rue; nombreux marchands libraires comme témoins., 21 novembre 1638; MC/ET/XXIX/178
      contrat de mariage; Badier, Florent
    - § Apprentissage chez Marie DUCLOS, maîtresse TOILIÈRE-LINGÈRE, femme de Jehan MALLEFAND, homme de chambre du cardinal de LA ROCHEFOUCAULT, demeurant au logis dudit seigneur, elle tenant boutique à l'enseigne des Trois Tulipes sur le Petit Pont., 23 novembre 1638; MC/ET/XXIX/178
      contrat d'apprentissage
    - § Marché de CLOISON pour une maison rue Mouffetard., 28 novembre 1638; MC/ET/XXIX/178
      marché
    - § Marché et détail de fabrication d'un CARROSSE par Guillaume PLUMIJOT, maître sellier lormier et garde à cheval des Menus Plaisirs de S.M., demeurant au Marché Neuf, enseigne des Trois Rois, à Jehan GHILBAUD, conseiller du Roi, trésorier des mortes-payes de Bretagne, pour Jehan GRAU, écuyer, sieur de LAUNAY, receveur général des Finances en Bretagne; Transaction entre Charles PAUCHER, maître maréchal, rue de Seine, et Guillaume PLUMIJOT à cause de la fabrication de plusieurs trains de roues, etc., moyennant 235 livres., 6 décembre 1638; MC/ET/XXIX/178
    - § Quittance par Louis de GRIGNON, chevalier, sieur de LA PELLISSONNIERE, y demeurant en Poitou, et Gabriel de GRIGNON, son fils, à Jacques de ROZEMONT, conseiller et secrétaire de Mgr de LA TREMOILLE, demeurant en l'hôtel dudit seigneur, rue de Vaugirard à Saint-Germain-des-Prés., 7 décembre 1638; MC/ET/XXIX/178
      quittance; Grignon, Louis de
    - § Acte d'association pour l'achat de l'OFFICE de COMMIS ALTERNATIF HÉRÉDITAIRE au contrôle des cens et 250.000 livres de rentes aliénées sur les gabelles, et le partage des gages par moitié entre les frères REVEREND., 22 décembre 1638; MC/ET/XXIX/178
      partage
    - OFFICE de COURTIER VISITEUR et LANGUAYEUR de PORCS en la ville, faubourg et banlieue de Mamers. § Trois actes concernant la vente de l'OFFICE de COURTIER VISITEUR et LANGUAYEUR moyennant 232 livres., 2 janvier 1639 - 24 janvier 1639; MC/ET/XXIX/178
    - PIÉTRE (Antoine) Chirurgien juré du Roi. § Déclaration par Antoine PIÉTRE aux frères BASTARD, maîtres fondeurs, au sujet d'une maison sise rue au Maire, faisant le coin du carrefour Saint-Nicolas., 11 janvier 1639; MC/ET/XXIX/178
      déclaration; Piètre, Antoine
    - MAGNY Comté de Chaumont. § Procuration passée devant notaire de MAGNY par Louis GAULTRIN, marchand à MAGNY jointe à Constitution., 21 janvier 1639; MC/ET/XXIX/178
      procuration; Gaultrin, Louis
    - BOCHERON (Guillaume) maître peintre demeurant au cloître Saint-Nicolas du Louvre, paroisse Saint-Germain-l'Auxerrois. § Reconnaissance et quittance par. .. à Hiérémie MICHELIN, linger ordinaire du Roi, marchand bourgeois de Paris, demeurant sur le Petit Pont et Nicole BOCHERON, sa femme., 22 janvier 1639; MC/ET/XXIX/178
      reconnaissance; quittance; Bocheron, Guillaume
    - BIJOUX § Quittance de Michel HINDRET, marchand bourgeois de Paris, demeurant dans la cour Saint-Eloy, paroisse Saint-Pierre-des-Arcis, à Thomas de LISLE, valet de chambre de Charles de BICHON, chevalier Sr. DU MASSON, baron de BOUTHEVILLE, agissant pour ce dernier, portant énumération de pierreries et de. .., février 1639; MC/ET/XXIX/178
      quittance; Hindret, Michel
    - BELLIER (Claude) marchand peigner-tablettier rue de la Vieille-Draperie. § Bail par Marie GARABY, veuve de Denis BELLIER, Claude BELLIER et toute la famille, d'une maison sise rue des Vieux-Augustins, à l'Ecu de Bourbon, au coin de la rue du Petit Reposoir, à Guillaume DESMARETZ, barbier ordinaire du Prince de Condé, pour 3 ans, moyennant 550 l. de loyer annuel.; Mémoire des marchandises contenu dans Quittance de Claude BELLIER à Marie GARABY, sa mère., 8 février 1639 - 19 octobre 1639; MC/ET/XXIX/178
      bail; Bellier, Claude
    - AMIENS § Quittance de Nicolas et Maurice CAT, marchands de la ville d'AMIENS à Hiérémie MICHELIN, linger ordinaire de la maison du Roi, marchand bourgeois de Paris, pour des marchandises de draps et de serges de plusieurs façons et couleurs., 18 février 1639; MC/ET/XXIX/178
      quittance; Cat, Nicolas; Cat, Maurice
    - TARGA (Pierre) Imprimeur ordinaire de Mgr l'Archevêque de Paris et Noémie INGIOT, sa femme, demeurant rue Saint-Victor, paroisse Saint-Nicolas-du-Chardonnet. § Don mutuel., 25 février 1639; MC/ET/XXIX/178
      donation; Targa, Pierre
    - LIBRAIRE (marchand) BONJEAN (Claude) et Claude ROCOLET, sa femme demeurant rue aux Fèves § Reconnaissance par Claude BONJEAN à CALLEVILLE, maître imprimeur de 3 300 exemplaires imprimés de L'Imitation de J.S. de Thomas A. KEMPIS', 28 février 1639; MC/ET/XXIX/178
      reconnaissance; Bonjean, Claude
    - BICHON (Charles de) chevalier Sr. DU MASSON, Baron de BOUTHEVILLE § Quittance à Thomas de LISLE, valet de chambre de Charles de BICHON, agissant pour lui, avec énumération de pierreries et de bijoux., 28 février 1639; MC/ET/XXIX/178
      quittance; Bichon, Charles de
    - FISMES (Cure Saint-Julien de Bailleux à) § Procuration avec cachet de François ROLAND prêtre religieux profès de l'abbaye Saint-Denis de Reims, chanoine régulier dudit lieu et curé de la Cure Saint-Julien de Bailleux à FISMES, au diocèse de Reims (acte passé devant notaire de Cure Saint-Julien de Bailleux à FISMES, joint), à Henry MELLIN, docteur en théologie, pour traiter avec Rodolphe FOURNIER, demeurant au collège de Lisieux, preneur de ladite Cure Saint-Julien de Bailleux à FISMES, 4 mars 1639; MC/ET/XXIX/178
      procuration; Fismes, Cure Saint-Julien de Bailleux à
    - LONDRES (Marchand à) MIGNOT (Jacques) § Procuration de J. et H. GOUFFETTE, frères marchands bourgeois de Paris tenant boutique au Palais, à Jacques MIGNOT pour lui donner pouvoir de toucher de J. VANDEPLASSE, marchand à Gand en Flandre, des sommes dûes pour vente de marchandises., 17 mars 1639; MC/ET/XXIX/178
      procuration; acte de vente; Mignot, Jacques
    - FOURREAUX d'ÉPÉES (marché de) § Marché par Henri BERANGER, marchand Bourges de Paris rue de la Calendre aux 'Trois Rois', à Antoine PATRON, fourbisseur rue Bétizy, pour la livraison dans trois jours de 10 grosses de. .., sans aulne, ferme, neufs, moyennant 4 sols par douzaine, soit 240 livres ts. pour les 10 grosses., 22 mars 1639; MC/ET/XXIX/178
      marché; Beranger, Henri; Patron, Antoine
    - CHAPEAUX § Quittance par Jean Pierre TOUTAIN, Bourg. de Rouen, à présent à Paris rue Galande, aux Trois Poules Blanches, tuteur des enfants de feu Michel DESTREPAIGNY, marchand chapelier, à Grégoire HUET, marchand chapelier, bourg. de Paris rue de la Juive, 'aux 4 fils Edmond', de la somme de 178 livres contenue 'au 39e feuillet du livre du papier journal dudit défunt pour vente et délivrance de marchandises de CHAPEAUX fournies et livrées audit HUET ledit défunt.', 30 mars 1639; MC/ET/XXIX/178
      quittance; Toutain, Jean Pierre
    - PROTHAIS (Jean) Menuisier de Monsieur le frère Unique du Roi. Demeurant à Paris dessus la Porte Saint-Jacques. § Bail par la famille de LA FONTAINE, à .. d'une maison sise à Paris sur le boullevert de la Porte et Faubourg Saint-Jacques, entre les deux portes de la ville, pour 3 ans, moyennant 225 livres de loyer annuel., 31 mars 1639; MC/ET/XXIX/178
      bail; Prothais, Jean
    - CHIRURGIEN du Prince de CONDÉ JAVAULT (Charles) § Mariage en présence de Charles JAVAULT, 3 avril 1639; MC/ET/XXIX/178
      contrat de mariage; Javault, Charles
    - PARTHENAY § Acte avec cachet des notaires de PARTHENAY pour très haute et très puissant prince Mgr le duc de LONGUEVILLE, seigneur baron dudit PARTHENAY, 9 avril 1639; MC/ET/XXIX/178
    - PIDOUX (René) Abbé de VALLENCE, conseiller du Roi en sa cour de Parlement, demeurant au cloître de l'Eglise de Paris. § Reconnaissance., 9 avril 1639 - 11 avril 1639; MC/ET/XXIX/178
      reconnaissance; Pidoux, René
    - PETIT-PONT § Bail de la maison 'Le Hérault d'armes' sur le PETIT-PONT appartenant et dépendant du domaine de la ville., 15 avril 1639; MC/ET/XXIX/178
    - BOUCHET (Jean de) Abbé de Saint-Martin-de-Trouais. § Convention par Jean de BOUCHET avec François de la BERAUDIERE, chevalier Marquis de l'ISLE et de ROUCHER, et Françoise de MARCHECOUL, son épouse demeurant au château de Roucher en Poitou, au sujet d'héritages., 16 mai 1639; MC/ET/XXIX/178
      convention; Bouchet, Jean de
    - BEAUBOURG en BRIE (cure de) § Désignation du remplaçant de Jehan GOUJON, dernier tutulaire et possesseur du bénéfice de la cure de BEAUBOURG en BRIE étant sous la nomination de Madame l'Abbesse de MALNOUE, par l'intermédiaire de Jean MANIAT, demeurant à l'abbaye de Malnoue et devant Denis LE BLANC, chanoine archidiacre de Brie en l'église de Paris, grand vicaire et Official de Mgr l'Archevêque de Paris, demeurant au cloître de ladite Eglise de Paris et Louis UYART, grand vicaire dudit seigneur Archevêque., 16 mai 1639; MC/ET/XXIX/178
      Croissy-Beaubourg (Seine-et-Marne); Goujon, Jean
    - CARROSSE (Fabrication de trains de roues et autres choses concernant un) § Transaction entre Charles FAUCHER, maître maréchal demeurant rue de Seine et Gabriel PLUMIJOT, maître sellier lormier, garde à cheval des Menus Plaisirs de S.M., demeurant au Marché Neuf, au sujet de la Fabrication de trains de roues et autres choses concernant un CARROSSE, moyennant le paiement de 235 livres., 24 mai 1639; MC/ET/XXIX/178
      accord; Faucher, Charles
    - ESTRÉES (Nicolas d') Praticien au Palais de Paris, demeurant rue de l'Arbre Sec. § Mise en apprentissage par Nicolas d'ESTRÉES de son frère Louis d'ESTREES, tous deux fils de feu Pasquier d'ESTREES, notaire royal à Coucy et d'Huberte GALLES, sa veuve, chez Lucien BOIZARD, marchand tapissier rue du Marché Pallu., 3 août 1639; MC/ET/XXIX/178
      contrat d'apprentissage; Estrées, Nicolas d'
    - SAINT-GERMAIN-du-VAL (cure) Diocèse d'Anger. § Procuration d'Urbain POTIER, curé de SAINT-GERMAIN-du-VAL à François SAMOYAU, prêtre du diocèse du Mans., 5 août 1639; MC/ET/XXIX/178
      procuration; Saint-Germain-du-Val, cure
    - BOUTIQUE au PALAIS § Plusieurs actes entre Nicolas LE COUSTEUR conseiller du Roi, général en sa cour des Monnaies, Pierre GAYANT, conseiller du roi et Marguerite LE COUSTEUR, sa femme, à Jacques LABBE marchand gantier parfumeur, bourgeois de Paris et Jehan COLLARD pour une boutique à l'Etoile d'Or dans la Petite Salle du Palais., septembre 1639; MC/ET/XXIX/178
      Le Cousteur, Nicolas
    - Constitution par Florimon Langlois, bourgeois de Paris, rue de la Calendre, à S. Parsant, notaire au Châtelet, de 300 l. de rente annuelle et perpétuelle., 5 septembre 1639; MC/ET/XXIX/178
      Notaires des XVIe-XVIIIe siècles (4153 actes), par Claire Béchu, Catherine Grodecki, Marie-Antoinette Fleury, Madeleine Jurgens, Marie-Françoise Limon-Bonnet, Pierre-Yves Louis, Xenia Pamfilova, Isabelle Pebay, v. 1950, 1986-1994 (fichier papier entièrement dématérialisé; voir contexte dans le Plan d’orientation général - Notaires de Paris, guides thématiques du Minutier).
      Date de création de la notice: 2006
      constitution de rente; Calandre (rue de la); Langlois, Florimon; Parsant, S.; notaire
    - Transaction entre Claude Henry, maître peintre, demeurant rue de la Juive, paroisse Sainte-Geneviève-du-Miracle-des-Ardents, Et Jacques Assouline, marchand bonnetier, demeurant même rue et paroisse., 19 septembre 1639; MC/ET/XXIX/178; Fol.318
      accord; Juiverie (rue de la); Assouline, Jacques; Henry, Claude; fabricant d'accessoires vestimentaires; peintre
    - MONTMORILLON § Procuration passée devant notaires de MONTMORILLON par André RICHARD, esc. sieur de LAVET, conseiller du Roi, son Lieutenant général civil et criminel en la Sénéchaussée de MONTMORILLON, demeurant aud. lieu à son épouse Jehanne BERTHELIN., 22 septembre 1639; MC/ET/XXIX/178
      procuration; Richard, André
    - OFFICE de CONSEILLER, NOTAIRE et SECRÉTAIRE du Roi, Maison et couronne de France et de ses Finances. § Vente de l'OFFICE de CONSEILLER, NOTAIRE et SECRÉTAIRE entre René PARRAIN Conseiller, not. secr. du Roi, etc.. et Michel de SEVAULX, avocat à la cour de parlement moyennant 21 000 livres., 8 octobre 1639; MC/ET/XXIX/178
      acte de vente; Parrain, René
    - LUDONNEAU (Denis) ou LUDORREAU ? maître Peintre § Accord par .. et Barbe MAROSSIER, sa femme ou MANOSSIER ?, 21 octobre 1639; MC/ET/XXIX/178
      accord; Ludonneau, Denis
    - COSSONERIE (rue de la) § Mémoire des ouvrages de maçonnerie à faire en une maison sise. .. et appartenant à Jean RICHARD, marchand au Palais, bourg. de Paris, demeurant rue de la Calende, par Jean COTTIN, maître maçon rue d'Argenteuil, et marché, moyennant 6 livres, 12 sols, 6 deniers., 8 novembre 1639 - 22 décembre 1639; MC/ET/XXIX/178
      marché; Richard, Jean
    - LICORNE (rue de la) § Bail de maison et boutique rue de la LICORNE, moyennant 320 livres de loyzr annuel pour 4 ans., 9 décembre 1639; MC/ET/XXIX/178
      bail; Licorne, rue de la
    - VENDANGES § Frais pour les VENDANGES de l'année dans Etat des Comptes de Michel HINDRET, Marchand au Palais, bourgeois de Paris., 30 décembre 1639; MC/ET/XXIX/178
      Hindret, Michel